臺灣高雄地方法院交通事件裁定　　　　96年度交聲字第1119號
原處分機關　高雄市政府交通局
法定代理人　王國材
異　議　人
即受處分人　乙○○○
上列異議人因違反道路交通管理處罰條例案件，對於高雄市政府
交通局民國96年11月7 日高市交裁字第裁32-V00000000號裁決聲
明異議，本院裁定如下：
    主  文
原處分撤銷。
乙○○○不罰。
    理  由
一、聲明異議意旨略以：原處分機關以異議人所有之車牌號碼XF
    -6921 號自用小客車，於民國96年10月22日上午9 時許，由
    案外人甲○○駕駛該車輛，行經屏東市○○路，經屏東縣政
    府警察局交通警察隊警員舉發，填掣屏警交字第V00000000
    號違反道路交通管理事件通知單，並經高雄市政府交通局以
    汽車使用經註銷之牌照而行駛，依道路交通管理處罰條例第
    12條第1 項第4 款及同條第2 項等規定，裁處異議人罰鍰新
    臺幣（下同）3 千6 百元。惟該車輛已於83年間出售予案外
    人甲○○，並已交付，然甲○○遲未辦理過戶，故車主並非
    異議人等語，爰聲明異議。
二、按汽車使用註銷之牌照行駛者，處汽車所有人3 千6 百元以
    上1 萬零8 百元以下罰鍰，並禁止其行駛，並扣繳該牌照，
    道路交通管理處罰條例第12條第1 項第4 款及同條第2 項固
    有明文。惟動產物權之讓與，非將動產交付，不生效力，民
    法第761 條亦有明文，是依該條文之規定，汽車（屬動產）
    所有權之移轉，只須讓與人將物交付予受讓人，即生動產所
    有權移轉之效力，並不以向行政機關為所有權移轉登記（即
    俗稱之辦理過戶）為必要，合先敘明。
三、本件車牌號碼XF-6921 號自用小客車，確曾於96年10月22日
    上午9 時許，在屏東市○○路交通違規之事實，固有屏東縣
    警察局屏警交字第V00000000 號違反道路交通管理事件通知
    單1 紙在卷可稽。惟該車輛於83年間業已出售案外人甲○○
    並已交付一節，業經甲○○於本院調查時到庭結證稱：96年
    10月26日上午9 時許是我本人駕駛該車輛，該車輛之牌照已
    經註銷，故行經屏東市○○路時經警舉發。該車輛原來是異
    議人的，大約10年前，異議人委託我出售該車輛，異議人有
    留辦理過戶的資料給我，並將該車輛交付給我後，該車則由
    我占有，但是一直沒有賣出去，後來異議人他們就同意把車
    子賣給我，車款我已付清，但是金額我忘記了等語明確（見
    本院96年12月13日訊問筆錄），故異議人主張其並非該車所
    有人等語，應可採信。揆諸首揭規定，自不能處罰非所有人
    之異議人，則原處分機關，處罰非汽車所有人之異議人，即
    有違誤，本件異議為有理由，原處分應予撤銷，另諭知異議
    人不罰。
四、據上論斷，應依道路交通案件處理法第20條，裁定如主文。
中　　華　　民　　國　　96　　年　　12　　月　　21　　日
                  交通法庭    法　官   王淑惠
以上正本證明與原本無異。
如不服本裁定，應於收受送達後5 日內向本院提出抗告狀。
中　　華　　民　　國　　96　　年　　12　　月　　21　　日
                              書記官  郭素蓉
